臺灣板橋地方法院刑事判決　　　　　　　96年度訴字第2825號
公　訴　人　臺灣板橋地方法院檢察署檢察官
被　　　告　甲○○
　　　　　　　　　（現於臺灣臺北監獄臺北分監另案執行中）
上列被告因違反毒品危害防制條例案件，經檢察官提起公訴（96
年度毒偵字第4869號），被告於本院準備程序進行中，就被訴犯
罪事實為有罪之陳述，本院告知簡式審判程序之旨，並聽取其與
公訴人之意見後，經合議庭裁定由受命法官獨任進行簡式審判程
序審理後，判決如下：
    主  文
甲○○施用第一級毒品，處有期徒刑柒月。扣案之第一級毒品海
洛因壹小包（驗餘淨重零點零陸公克）沒收銷燬之。
    事  實
一、甲○○之前科：
(一)、前於民國82年間因違反肅清煙毒條例案件，經本院判處應執
    行有期徒刑3 年2 月確定，且於93年1 月15日入監執行，嗣
    於94年9 月6 日因縮短刑期假釋出監，且假釋期間付保護管
    束，原應於96年3 月17日假釋期滿，惟於96間經撤銷該假釋
    ，並經本院以96年度聲減字第1858號裁定減為有期徒刑1 年
    7 月確定（現在監執行該殘刑中）。
(二)、復於93年間因施用毒品案件，經本院裁定送觀察、勒戒後，
    認無繼續施用毒品之傾向而於93年5 月14日執行完畢釋放出
    所，且由臺灣板橋地方法院檢察署（下稱板橋地檢署）檢察
    官以93年度毒偵字第1454號為不起訴處分確定；又於95年間
    因施用毒品案件，經本院以95年度簡字第7856號刑事簡易判
    決處有期徒刑6 月，並得易科罰金確定，且經本以96年度聲
    減字第1858號裁定減為有期徒刑3 月，並得易科罰金確定（
    現在監接續前揭殘刑執行中，不構成累犯）。
二、詎其仍不知悔改，猶於觀察、勒戒執行完畢釋放後5 年內，
    基於施用第一級毒品海洛因之犯意，於96年5 月17日晚上6
    時許（起訴書誤載為96年5 月17日19時30分許，為警採尿時
    回溯26小時內之某時點），在其位於臺北縣泰山鄉○○路○
    段427 號住處（起訴書誤載為不詳地點），以香煙摻海洛因
    之方式（起訴書誤載為以不詳方式），施用海洛因1 次；嗣
    於同日晚上7 時30分許，在上開住處，為警持本院核發之96
    年度聲搜字第2063號搜索票執行搜索時查獲甲○○及乙○○
    （另經觀察、勒戒後認無繼續毒品之傾向後，由板橋地檢署
    檢察官以96年度毒偵緝字第256 號為不起訴處分確定），並
    自蔡女背包內起出海洛因1 包（驗餘淨重0.06公克）及蔡女
    所有之注射針筒2 支，且經警採集甲○○之尿液送驗結果，
    呈海洛因代謝物之嗎啡陽性反應，始查悉上情。
三、案經臺北市政府警察局萬華分局移送板橋地檢署檢察官偵查
    起訴。
    理  由
壹、程序方面：本件被告甲○○所犯係死刑、無期徒刑、最輕本
    刑3 年以上有期徒刑以外之罪，其於準備程序就前揭被訴事
    實為有罪之陳述，經法官告知簡式審判程序之旨，並聽取其
    與公訴人之意見後，本院認無不得或不宜改依簡式審判程序
    進行之處，爰依刑事訴訟法第273 條之1 第1 項、第284 條
    之1 之規定，由本院合議庭裁定本件由受命法官獨任進行簡
    式審判程序，合先敘明。
貳、實體方面：
一、上開事實，業據被告於本院訊問時自白不諱，且被告於前開
    時間採集之尿液經送驗，結果呈海洛因代謝物之嗎啡陽性反
    應乙節，此有台灣尖端先進生醫藥股份有限公司出具2007/0
    5/30之濫用藥物檢驗報告及臺北市政府警察局偵辦毒品案件
    尿液檢體委驗單各1 紙（詳見偵查卷第26至27頁）在卷可稽
    ；且扣案之白粉1 小包經送鑑驗結果認：含第一級毒品海洛
    因成分，合計淨重0.06公克（空包裝重0.21公克）等情，此
    有法務部調查局96年6 月5 日調科壹字第09623049150 號鑑
    定書1 紙（詳見本院卷第23頁）附卷可證。故被告之自白核
    與事實相符，應堪予採信。是本件事證已臻明確，被告犯行
    洵堪認定，應予依法論科。
二、論罪科刑部分：
(一)、按施用毒品經觀察、勒戒或強制戒治執行完畢釋放後，5 年
    後再施用毒品，應適用毒品危害防制條例第20條第1 、2 項
    之規定，同條例第20條第3 項定有明文。經查，被告前於93
    年間因施用毒品案件，經本院裁定送觀察、勒戒後，認無繼
    續施用毒品之傾向而於93年5 月14日執行完畢釋放出所，且
    由板橋地檢署檢察官以93年度毒偵字第1454號為不起訴處分
    確定；又於95年間因施用毒品案件，經本院以95年度簡字第
    7856號刑事簡易判決處有期徒刑6 月，並得易科罰金確定，
    且經本以96年度聲減字第1858號裁定減為有期徒刑3 月，並
    得易科罰金確定在案，此有臺灣高等法院被告前案紀錄表、
    前揭不起訴處分書及判決書各1 份在卷供參，是被告於觀察
    、勒戒執行完畢釋放後5 年以內再施用毒品，則本件檢察官
    起訴被告施用第一級毒品，符合上開規定，合先敘明。
(二)、又按海洛因依毒品危害防制條例第2 條第2 項第1 款之規定
    ，係屬第一級毒品，故核被告所為，係犯毒品危害防制條例
    第10條第1 項之施用第一級毒品罪。又被告持有海洛因係供
    己施用，則其持有之低度行為，為施用毒品之高度行為所吸
    收，不另論罪。
(三)、爰審酌被告前有多次施用毒品之犯行，已如前述，仍不知悔
    悟，故態復萌，再次施用毒品，無視於毒品對於自身健康之
    戕害及國家對於杜絕毒品犯罪之禁令，惟審酌被告犯後坦承
    犯行，態度尚佳，及施用毒品者均具有相當程度之生理成癮
    性及心理依賴性，戒除不易，且犯罪心態與一般刑事犯罪之
    本質不同，非難性較低等一切情狀，量處如主文所示之刑，
    以資懲儆。
(四)、另扣案之海洛因1 小包（驗餘淨重0.06公克），業經鑑驗屬
    實，已如前述，屬違禁物，不問是否屬於犯人與否，應依毒
    品危害防制條例第18條第1 項前段之規定，併予宣告沒收銷
    燬之。至扣案之包裝該海洛因之塑膠袋1 只及注射針筒2 支
    ，均並非被告所有乙節，業據被告供承在卷（詳見本院卷第
    34 頁） ，本院自無庸併予宣告沒收，附此敘明。
據上論斷，應依刑事訴訟法第273 條之1 第1 項、第299 條第1
項前段，毒品危害防制條例第10條第1 項、第18條第1 項前段，
判決如主文。
本案經檢察官彭聖斐到庭執行職務。
中　　華　　民　　國　　96　　年　　9 　　月　　13　　日
　　　　　　　　　刑事第六庭法　官  饒金鳳
以上正本證明與原本無異。
如不服本判決，應於判決送達後10日內，向本院提出上訴狀。
                            書記官  王春森
中　　華　　民　　國　　96　　年　　9 　　月　　13　　日
如不服本判決，應於判決送達後10日內，向本院提出上訴狀。
附錄本案論罪科刑之法律條文：
毒品危害防制條例第10條第1項：
施用第一級毒品者，處6月以上5年以下有期徒刑。
